【裁判字號】    88,易,1386
【裁判日期】    890921
【裁判案由】    傷害等
【裁判全文】
臺灣屏東地方法院刑事判決                        八十八年度易字第一三八六號
    公  訴  人  臺灣屏東地方法院檢察署檢察官
    被      告  乙○○
右列被告因傷害等案件，經檢察官提起公訴（八十八年度偵字第五六五○號），本院
判決如左：
     主  文
乙○○無罪。
     理  由
一、公訴意旨略以：乙○○於民國八十五年間，因犯麻醉藥管理條例案件，經台灣高
    雄地方法院判處有期徒刑五月，並於八十五年六月二十七日執行完畢，猶不知悔
    改，明知酒後不得駕車，復於八十八年八月九日上午十時至同日下午二時許，在
    屏東縣鹽埔鄉洛陽村某處喝玉泉酒後，並已達不能安全駕駛之程度，仍駕駛為動
    力交通工具之未掛車牌之自用小客車行駛於往同縣里港方向之道路上，於同日下
    午三時二十分許，途經同縣九如鄉○○村○街）二十八巷十二號丁○○家前，因
    當時已不勝酒力及為閃避一輛機車，致其所駕駛小客車右側車輪掉落水溝內，乃
    因未經丁○○同意，即擅取丁○○家後院木棍使用問題與丁○○發生爭執，竟基
    於毀損之故意，以手持木棍敲破丁○○家後院之窗戶八塊，復基於普通傷害之犯
    意，持割椰子刀進入丁○○家內後，見當時坐在客廳內之丁○○，丙○○即亂砍
    ，當時丁○○雖持木棍抵擋，然因不慎跌倒，仍被乙○○砍傷左手臂，致左手臂
    受有三ｘ零點五公分之裂傷之傷害，丙○○則因以畚斗相抵抗而未受傷，乙○○
    原仍不罷休，但因看見甲○○出去報案求救，乃轉而欲砍甲○○而追至附近大廟
    前卻未果，嗣於同日下午五時許，為警前來處理時查獲，因認乙○○涉有刑法第
    一百八十五條之三、第二百七十七條第一項及同法第三百五十四條之罪嫌。
二、本件公訴人認被告涉有右揭犯罪，無非係以被告乙○○之自白；告訴人丁○○、
    丙○○、甲○○之指訴；證人劉全恩、吳聲偉、鍾建雄等人之證詞；卷附診斷證
    明書二紙及扣案之椰子刀及木棍各一支為其主要論據。訊據被告乙○○則堅決否
    認其涉有右開犯行，辯稱：起訴書所載之行為人並非伊本人，伊沒有做起訴書所
    載之犯行等語。
三、按犯罪事實應依證據認定之，無證據不得推定其犯罪事實。又不能證明被告犯罪
    者，應諭知無罪之判決，刑事訴訟法第一百五十四條、第三百零一條第一項分別
    定有明文。
四、經查：被告乙○○並非於右開時、地涉嫌毀損丁○○之物及傷害丁○○、甲○○
    身體之人，業據告訴人丁○○、甲○○當庭指認明確；且被告之十指指紋印經送
    法務部調查局鑑定，與屏東縣里港分局刑事案件調查卷宗內之筆錄、通知書存根
    及酒精測試單上「乙○○」所捺指印非屬同一人，亦有該局出具之鑑定通知書一
    紙附卷可佐，故被告乙○○並非公訴意旨所指之犯罪人實已灼然甚明。此外，又
    查無其他積極之證據，足認被告確有公訴人所指之犯行，不能證明被告犯罪，依
    法應諭知無罪之判決。至公訴意旨所載之犯罪事實究係何人所為，則應由檢察官
    另行偵辦，並予敘明。
據上論斷，應依刑事訴訟法第三百零一條第一項，判決如主文。
本案經檢察官鍾和憲到庭執行職務。
中      華      民      國      八十九      年    九    月    二十一    日
                                      臺灣屏東地方法院刑事第一庭
                                          審判長法  官 潘正屏
                                                法  官 莊鎮遠
                                                法  官 王以齊
右正本證明與原本無異。
對於本判決如有不服應於收受送達後十日內向本院提出上訴書狀上訴於台灣高等法院
高雄分院並按他造當事人之人數附具繕本。
                                                 書記官   林天化
中      華      民      國      八十九      年     九    月   二十一   日


司法院資訊處製作；財團法人民間司法改革基金會備份。
